臺灣臺北地方法院刑事判決             100年度審易字第77號
聲  請  人  臺灣臺北地方法院檢察署檢察官
被      告  蔣建龍
上列被告因竊盜案件，經檢察官提起公訴（100 年度偵字第1861
3 號），被告於審理時就被訴事實為有罪之陳述，本院裁定進行
簡式審判程序，判決如下：
    主  文
蔣建龍攜帶兇器竊盜，累犯，處有期徒刑拾月。
    事  實
一、蔣建龍前於民國91年間，因行使偽造私文書罪、行使偽造貨
    幣罪，經本院以91年度訴字第897 號判決，分別判處有期徒
    刑2 年4 月、3 年2 月，應執行有期徒刑5 年4 月確定，於
    95年1 月13日縮短刑期假釋出監；於95年間，因贓物罪經本
    院以96年度易字第487 號判決判處有期徒刑3 月，減為有期
    徒刑1 月又15日；於96年間，因詐欺罪經臺灣士林地方法院
    以97年度士簡字第399 號判決判處有期徒刑2 月確定，前開
    收受贓物及幫助詐欺罪，並經臺灣士林地方法院以97年度聲
    字第800 號裁定應執行有期徒刑3 月確定。上開假釋經撤銷
    ，前開行使偽造私文書罪，因符合中華民國96年罪犯減刑條
    例而經本院以97年度聲減字第121 號裁定減為有期徒刑1 年
    2 月，且與前揭有期徒刑3 年2 月定應執行刑有期徒刑4 年
    3 月確定，減刑後之殘刑9 月2 日並與前揭有期徒刑3 月接
    續執行，於99年3 月1 日縮刑期滿執行完畢。詎蔣建龍仍不
    知悔改，竟意圖為自己不法之所有，於100 年4 月9 日中午
    12時10分許，在新北市○○區○○路一段302 號對面停車格
    ，以其所有之螺絲起子破壞陳欽所有之DT-4537 號自用小貨
    車車門，發動電門將上開自用小貨車駛離竊取得手供已使用
    。嗣經陳欽報警處理，始循線查知上情。
二、案經陳欽訴由新北市政府警察局新店分局報告臺灣臺北地方
    法院檢察署檢察官偵查起訴。
    理  由
一、本案被告蔣建龍所犯非死刑、無期徒刑、最輕本刑為3 年以
    上有期徒刑之罪，或高等法院管轄第一審之案件，被告於本
    院審理程序中，就被訴事實為有罪之陳述，經告以簡式審判
    程序之旨，並聽取當事人之意見後，本院裁定依簡式審判程
    序進行審理，合先敘明。
二、上揭事實業據被告於本院審理時坦承不諱，核與被害人陳欽
    指述情節大致相符，且有監視錄影器畫面12張附卷可稽，被
    告任意性自白核與事實相符，堪以採信。本案事證明確，被
    告犯行洵堪認定，應依法論科。
三、按刑法第321 條第1 項第3 款之攜帶兇器竊盜罪，係以行為
    人攜帶兇器竊盜為其加重條件，此所謂兇器，其種類並無限
    制，凡客觀上足對人之生命、身體、安全構成威脅，具有危
    險性之兇器均屬之，且祇須行竊時攜帶此種具有危險性之兇
    器為已足，並不以攜帶之初有行兇之意圖為必要；亦即行為
    人攜帶兇器有行兇之可能，客觀上具有危險性，即為已足，
    至其主觀上有無持以行兇或反抗之意思，尚非所問，有最高
    法院79年度台上第5253號判例、最高法院74年度第3 次刑事
    庭會議決議可資參照。本案被告用以行竊之螺絲起子雖未扣
    案，惟螺絲起子係屬金屬材質，可破壞汽車車門，堪認該螺
    絲起子質地堅硬且銳利，客觀上足以對於他人之生命、身體
    構成威脅而具有危險性，屬刑法所謂兇器無誤。核被告所為
    ，係犯刑法第321 條第1 項第3 款之攜帶兇器竊盜罪。被告
    有如事實欄所載之前科，有臺灣高等法院被告前案紀錄表及
    刑案資料查註紀錄表各1 份在卷可查，其於有期徒刑執行完
    畢後，五年內故意再犯本案有期徒刑以上之罪，為累犯，應
    依刑法第47條第1 項之規定，加重其刑。爰審酌被告正值壯
    年，卻不思以正當方式獲取財物，任意竊取他人財務，行為
    有所不當，惟念其犯後坦承犯行，被害人已取回失竊物品，
    復參酌被告前科素行、智識能力、生活狀況及檢察官求處有
    期徒刑10月等一切情狀，量處如主文所示之刑，以資儆懲。
    至被告所使用之犯罪工具螺絲起子1 支，已經被告丟棄而滅
    失，業據被告供述在卷，且非違禁物，爰不予宣告沒收，附
    此敘明。
據上論斷，應依刑事訴訟法第273 條之1 第1 項、第284 條之1
、第299 條第1 項前段，刑法第321 條第1 項第3 款、第47條第
1 項，判決如主文。
本案經檢察官翁偉玲到庭執行職務。
中    華    民    國   100    年    12    月    30    日
                  刑事第二十一庭  法  官  林勇如
上正本證明與原本無異。
如不服本判決應於收受送達後10日內向本院提出上訴書狀，並應
敘述具體理由；其未敘述上訴理由者，應於上訴期間屆滿後20日
內向本院補提理由書（均須按他造當事人之人數附繕本）「切勿
逕送上級法院」。告訴人或被害人如對於本判決不服者，應具備
理由請求檢察官上訴，其上訴期間之計算係以檢察官收受判決正
本之日期為準。
                                  書記官  葉潔如
中    華    民    國   100    年    12    月    30    日
附錄本案所犯法條全文：
中華民國刑法第321 條（加重竊盜罪）
犯竊盜罪而有下列情形之一者，處6 月以上、5 年以下有期徒刑
，得併科新臺幣10萬元以下罰金：
一、侵入住宅或有人居住之建築物、船艦或隱匿其內而犯之者。
二、毀越門扇、牆垣或其他安全設備而犯之者。
三、攜帶兇器而犯之者。
四、結夥三人以上而犯之者。
五、乘火災、水災或其他災害之際而犯之者。
六、在車站、埠頭、航空站或其他供水、陸、空公眾運輸之舟、
    車、航空機內而犯之者。
前項之未遂犯罰之。